# 请教陈版，关于项目公司参股投资问题

提问人：heyuanhui 时间：2020-06-02 09:08:00
求助，我公司与另外一家国有资本控股的公司共同成立一家项目公司，承接了某地政府的一个BOT项目，项目建设期 3 年，运行期 27 年，我公司负责销售BOT项目涉及的设备给项目公司，根据协议，我公司在项目公司中持股比例为35%，具有重大影响，同时，协议约定，在运营期结束之后，项目公司所有资产均无偿转移给当地政府，我公司持有的股权也无偿转让给当地政府，项目公司在未分配利润为正的情况下，实现的净利润的50%以上必须进行分红，请教一下以下几个问题：
1 、我公司持有的项目公司的35%的股权是否可以作为权益法核算的长期股权投资进行核算，每年按照项目公司净利润确认投资收益，增加长投账面价值，收到的股利冲减长投账面价值；
2 、我公司销售给项目公司的设备，是否需要在合并报表层面按照35%的持股比例进行抵消；
3 、如果运营期到期，无偿移交，那么移交当期是否会产生金额较大的负的投资收益，影响当期损益4 、如果不是无偿移交，而是按照约定的金额移交， 1 和 2 的问题答案有变化吗？
5 、如果不是到期移交，而是项目公司继续经营，只是将BOT项目涉及的资产移交给政府，项目公司继续存续，进行其他生产经营，我公司继续持股， 1 和 2 的问题答案有变化吗？
谢谢！！！

回答人：chenyiwei
这种情况下虽然对休眠公司具有重大影响，但项目公司本身是一个特殊目的主体，本企业从该项投资中获得的现金流量与项目公司从BOT项目运营中获取的现金流量高度相关，因此建议将对项目公司的股权投资确认为一项“其他非流动资产”，不采用一般的权益法核算模式，而是采用与项目公司对该BOT项目的核算相对应的模式，例如，项目公司采用无形资产模式的，则本企业对项目公司的股权投资也确认为“其他非流动资产”，在运营年限内摊销，计入投资收益；如果采用金融资产模式的，则本企业从项目公司收到的资金也要合理区分为回本和获取利息收入（或运营收入）等几部分。通过这样处理，在合同约定的无偿移交日，本企业与该项目公司相关的资产账面价值均为零，不应在无偿移交日确认移交损失。
但是，由于本企业对项目公司具有重大影响，因此在本企业的核算中，仍应按比例抵销对该联营企业销售设备的顺流交易利润（相应调整上述其他非流动资产的账面价值）。

提问人：heyuanhui 时间：2020-06-03 09:25:00
如果摊销的话，那就是每年冲减投资收益？将分红确认投资收益金额冲减少？还有，如果需要在合并报表层面抵消收入，调减其他非流动资产账面价值，那怎么确定每年的摊销金额？

回答人：chenyiwei
1 、冲减投资收益； 2 、合并报表层面要对母公司与项目公司之间的销售进行视角差异的调整转换，参考《瑞华研究2010 ～ 2019 汇编》之“问题4-4-16（合并报表层面对BOT项目收入的确认问题）”。